Inventaris van het archief van de Algemene Bond voor Ouderen (ANBO) en rechtsvoorgangers, 1947-2001
Nationaal Archief, Den Haag
- Algemene Bond voor Bejaarden (ABvB), C
  - Stukken van algemene aard, C.1
    - Ingekomen stukken en uitgegane stukken, C.1.2
      - Ingekomen brieven en minuten van uitgegane brieven, 1948 - 1977; 548-570; 18 omslagen, 3 pakken, 2 stukken
        - Uitnodigingen verg. DB met rayons; verslag verg. DB-rayons Dordrecht, West-Brabant en Zeeland d.d. 17 juli 1968; verslag rayonvergadering Alkmaar; lijst dagelijks bestuursleden rayons. 1968, 561
        - Correspondentie bondssecretaris met afdelingen en leden; nieuwsbrief afd. Zwolle, dec.; jaarverslag rayon Noord-Holland. 1969, 562
        - Jaarverslag afd. IJmuiden; idem Rayon Leiden; Min van Economische Zaken; Vara; uitnodiging verg. Coso met notulen 13 dec.1969 en discussiestuk NFB (Ned. Fed. Bejaardenzorg); bemiddeling naar Sociaal Advies Bureau van enkele leden; toespraak mr. H.J.van de Poel (van CRM); gemeentelijke sociale dienst Rotterdeam; concept statuten; verslag 10 jaar arbeid van de PCOB; verg. HB 2 juni; bustocht 30 juli; mededelingenblad afd. Velp; protest rayon Groningen; gemeente Amsterdam afsprakenlijst; ontwerp begroting 1971; COSO verg. 5 sept. en 14 nov; HB verg. notulen 3 nov. en uitn. +verslag 1 dec. en uitn. 5 jan. 1971; voorbeeldpasje 65+. 1970, 563
        - Vrij Nederland; Vara; krantenknipsels uit Oostzaan. 1971, 564; 1 pak
        - Federatie Bejaardenzorg, afd. Velsen, jaarverslag 1972 + mededelingenblad 9e jrg. no. 1, dec. 1973; financieel overzicht afd. Rotterdam; correspondentie met afdeling Zwolle; briefje De HaaF, vormingsinstituut; Federatie Bejaardenbeleid; Stichting Landelijke Samenwerking Bejaardentehuizen. 1973, 565
        - Afd. Zwolle, rondschrijven dec. 1973; resumé HB verg. 8-1-1974; jaarvergadering NEVEB (Ned. Ver. voor Bejaardenoorden) + inleiding door S. Sytema "Bejaarden bestaan niet!; ledenlijsten per 1-1-1974 van rayon: Amsterdam, Den Haag, Leiden, Rotterdam; correspondentie met leden en afdelingen; stukken t.a.v de geschillencommissie inzake geschil afd. 6 en afd. 20 te Amsterdam; Ned. Federatie Bejaardenbeleid; uitnodigingen en verslagen rayonverg. 't Gooi-Utrecht, Noord-Holland, Rotterdam; afdrachtlijsten van de rayons: Amsterdam, Dordrecht, Drenthe, Gelderland, Gorinchem, 's Gravenhage, Groningen, Leiden, Noord-Holland Noord,Overijssel/Zuid Friesland, Rotterdam, Utrecht-'t Gooi, West-Brabant, Zeeland, Zuid-Limburg en de totale overzichten 1973, 1974, 1975.1974, 566; 1 pak
        - Correspondentie met leden en afdelingen algemeen; verslag buitengewone vergadering januari en jaarverslag rayon Overijssel-Friesland-Noord Gelderland; hoorzitting cie van advies inzake het democratisch en doelmatig functioneren van gesubsidieerde instellingen; programma ombudsman VARA inzake Pas 65+ met name de zogenoemde echtparenregeling; verhoging contributie 1976. 1975, 567
        - Correspondentie bondssecretaris met afdelingen en leden, o.a. advertentie in Maandblad Op Weg niet passend bij doelstelling Bond; loonbelastingsinhouding op vakantie-uitkering AOW; nota bejaardenbeleid Rotterdam; voorstellen Rijksbijdrage gecoördineerd bejaardenwerk; IKON televisie: 6-delige serie over positieve aspecten van het ouder worden; Federatie Bejaardenbeleid discussiestuk Ouder worden in een samenleving etc. 1976, 568; 1 pak
        - Contributievoorstellen; diverse financiele verslagen; brief van min. Cultuur en Sociale Zaken; uittreksel van Verenigingsregister kvk; behandelpunten BD; Cosbo; centraal bureau voor statistiek; agenda/jaarverslag 1977 en voorstellen buitengewone algemene bondsvergadering 15 april 1978. 1977, 569
        - Royement afdelingsbestuurslid 1975,1976, 570
    - (Jaar)verslagen, C.1.3
      - 6e jaarverslag augustus 1950 - juli 1951; 8e jaarverslag januari 1952 - december 1953;9e 1 januari 1954 - 31 december 1955; 10e 1 januari 1956 - 31 december 1956; 11e 1 januari 1957 - 31 december 1958; 12e 1 januari 1959 - 31 december 1960; 13e 1 januari 1961 - 31 december 1962; 15e 1965 - 1966; 17e 1969/1970; 18e 1971; 19e 1972; 21e 1974; 1976., 1951 - 1976; 571; 1 omslag
    - Rapporten met een specifieke betekenis in verband met voortbestaan vereniging 1945 t/m 1977, C.1.4.
      - Rapport: reorganisatie van de Bond, aangeboden aan het Hoofdbestuur en de Alg. Bondsvergadering, 1960; 572; 1 stuk
  - Statuten en huishoudelijke reglementen AB, C.2
    - Oprichtingsstatuten Algemene Bond van Ouden van Dagen + huishoudelijk Reglement 23 juli, 1945; 573; 1 omslag
    - Wijzigingen, 1952 - 1975; 574-580; 6 omslagen, 1 stuk
      - Wijziging statuten Algemene Bond voor Ouden van Dagen; Koninklijke goedkeuring 10 januari 1952, 574
      - Wijziging statuten Algemene Bond voor Ouden van Dagen 15 sept. 1958, 575
      - Wijziging statuten Algemene Bond voor Ouden van Dagen 12 sept. Wijziging naam in Algemene Bond van Bejaarden. 1961, 576
      - Wijziging statuten en huishoudelijk reglement Algemene Bond van Bejaarden 7 februari 1964, 577
      - Vernieuwde samenstelling van de statuten door de commissie herziening 1970, 578; 1 stuk
      - Wijziging statuten Algemene Bond van Bejaarden 8 mei;reactie op het concept statuten. 1972, 579
      - Wijziging statuten Algemene Bond van Bejaarden 15 september: tijdsduurverlenging; correspondentie over en vaststelling van concept statuten en huishoudelijk reglement. 1975, 580
    - Stukken betreffende reorganisatie/fusie/opheffing van de vereniging, C.2.1
      - Rapport reorganisatie, 1960; 581; 1 stuk
      - Lijsten hoofdbestuursleden; verkiezingsprogramma's politieke partijen; kadervormingsaktiviteiten inzake toekomst BvS en ABvB; concept statuten ANBO; verslag verg. ABvB 11/11/1977 met inleiding "De fusie"; agenda BvS 12/11/1977 en toespraken door de Hr. J.B. Vlam, voorz., en J.T. Vellenga, lid HB; overzicht ontvangsten en uitgaven 3e en 4e kwartaal 1977, 1976, 1977; 582; 1 pak
    - Bestuur AB, C.2.2
      - Adressenlijst bestuursleden; stembiljet; telling van stemmen; kandidaatstelling, 1967; 583; 1 omslag
    - Leden AB, C.2.3
      - Ledenlijst Algemene Bond Ouden van Dagen, 1948; 584; 1 omslag
    - Verwerving en Beheer van bezittingen., C.2.4
      - Voorbeeldbrief van een schenking., 1957; 585; 1 stuk
    - Boekhouding en financiéle verantwoording, C.2.5
      - Algemeen, C.2.5.1
        - Intekenlijst afd. Rotterdam Linker Maasoever 1952; betaling auteursrechten Buma 1955; verantwoording zegelverkoop afd. Enschede, 1952- 1963; 586; 1 omslag
        - Zegelboekjes, 1968-1970; 587; 1 omslag
        - Opgave aantal leden van verschillende afdelingen; bestelling jubileumboekjes, 1970; 588; 1 omslag
        - Toegangsbewijzen; contributiekaart; lidmaatschapkaart; afrekenstaat; contributiezegel; aanmeldingsformulier lidmaatschap; officieel briefpapier met hoofd en enveloppe., 1971-1975; 589; 1 omslag
        - Ledenaantal per afdeling per 1 januari 1972; overzicht afdracht rayons, 590; 1 omslag
        - Ledenaantal per afdeling per 1 januari 1973, 591; 1 stuk
        - Overzicht afdracht rayons, 1975; 592; 1 stuk
        - Kasboeken, 1945 - 1978; 593-599
          - Kasboek Hoofdbestuur start per 01-01-1945 1945-1948, 593; 1 stuk
          - Kasboek zegelverkoop Bondspenningmeester 1964-1966, 594; 1 stuk
          - Kasboek Noord-Holland 1969-1976, 595; 1 stuk
          - Kasboek Hoofdbestuur 1970/1971, 596; 1 stuk
          - Kasboek Noord-Holland 1973-1975, 597; 1 stuk
            Harde kaft, gemarmerd
          - Kasboek Noord-Holland 1973-1978, 598; 1 stuk
          - Kasboek Noord-Holland Noord 1976-1978, 599; 1 stuk
        - Jaarrekening 1959, 1960, 1961 en 1963, 1959-1963; 600; 1 omslag
        - Accountantsrapporten, 1950-1977; 601-604; 4 omslagen
          - 1950 - 1957 1950-1957, 601
          - 1958-1961, 602
          - 1962-1968, 603
          - 1975, 1977, 604
    - Activiteiten, C.2.6
      - Communicatie uitingen binnen de vereniging, C.2.6.1
        - Mededelingen van de Algemene Bond van Ouden van Dagen, 1948 - 1962; 605-619; 13 omslagen, 2 stukken
          - september, october 1948, 605
          - januari, april - december 1949, 606
          - december 1950, 607; 1 stuk
          - februari - augustus. 1951, 608
          - januari - december 1952, 609
          - januari, februari, april - december 1953, 610
          - januari t/m december 1954, 611
            Bevat ook: maart extra propagandanummer, juni speciaal congres nummer.
          - februari, mei - juli, september, october, december 1955, 612
          - januari - december 1956, 613
            Juni: speciaal congresnummer.
          - januari - december 1957, 614
            Bevat ook kerstbijlage; oktober extra notulen van de Algemene Bondsvergadering.
          - januari - april, juni - december 1958, 615
          - januari - december 1959, 616; 1 stuk
            Copy voor nummers vanaf september.
          - februari - december 1960, 617
            Copy voor februarinummer.
          - januari - juli, september, november, december 1961, 618
          - januari - december 1962, 619
        - Mededelingen van de Algemene Bond van Bejaarden, 1963 - 1972; 620-629; 10 omslagen
          - januari - december 1963, 620
          - januari - oktober, december 1964, 621
          - janari - juli en september - december 1965, 622
          - januari - december 1966, 623
            Decemberbijlage kerstnummer.
          - januari - december 1967, 624
          - januari - december 1968, 625
          - januari - december 1969, 626
            Kerstbijlage; oktober extra notulen van de Algemene Bondsvergadering.
          - januari - december 1970, 627
          - januari - december 1971, 628
          - januari - december 1972, 629
        - Op weg ..., 1973 - 1977; 630-634; 5 omslagen
          - januari - december 1973, 630
          - januari - december 1974, 631
          - januari - december 1975, 632
          - januari - juli, sept/okt - december 1976, 633
          - januari - december 1977, 634
        - Copy rubriek memoriam+ jubilea van het maandblad OP WEG, 1977; 635; 1 pak
        - Ingebonden Op Weg 1976 / 1977, 636; 1 stuk
          Banddeel 1 cm te hoog
        - Knipsels, 637-638
          - Knipselboek met krantenknipsels uit diverse bladen 1957-1968, 637; 1 stuk
          - Knipselboek met o.a. bejaardentelefoon; verzorgingshuis; ABWZ; belastingen 1970-1973, 638; 1 stuk
        - Andere PR-uitingen (briefpapier, drukwerk, enz.), 639-640
          - Lezing inzake de toekomstige ouderdomsvoorziening 1951; referaat inzake de ouderdomsvoorziening in Nederland ca.1953; radiorede uitgesproken door de hr. F. Rippen inzake ouderdomszorg nu en in de toekomst 1959; radiorede door de hr. F. Rippen inzake de Bejaarden en hun toekomst 1962; rede door dr. A. van Doorn inzake spaarquote en welvaartvast pensioen 1967. 1951-1967, 639; 1 omslag
          - Wervingsfolders 1975, 640; 1 omslag
      - Ondersteuning gewesten en afdelingen, C.2.6.2
        - Scholing & Toerusting: commissies en plannen, 1967 - 1977; 641-646; 2 stukken, 1 omslag
          - Kaderscholing plaatselijke bestuurders 1967, 641
          - Concept programma kadertraining en vorming 1975, 642
          - Kadervorming 1977, 643; 1 omslag
          - Afdeling Verenigingszaken & Interne organisatie, 644-646
            - Fotoboek receptie 20 jarig jubileum 1965, 644; 1 stuk
            - Jubileumactie 25-jarig bestaan ABVB; commissie bouwfonds "Eigen Huis"; receptie en fotoboek opening nieuw Bondsgebouw, 1968 - 1970, 645; 1 omslag
            - 25 jarig jubileum: commissie ter voorbereiding van het 25 jarig bestaan: notulen vergaderingen; stukken m.b.t. organisatie; gelukwensen 1970, 646; 1 omslag
      - Collectieve Belangenbehartiging, C.2.6.3
        - Pensioen(ontwikkeling) & Inkomen: commissies en acties, C.2.6.3.1
          - "Mogelijkheden voor tijdsbesteding door bejaarden" door E. Rubbens-Franken; SER: Advies inzake de wettelijke ouderdomsverzekering 1954; Het verzekerings-archief Pensioennummer 1967; Het vraagstuk der toekomstige pensioenrechten 1969; Financiering verzorgingskosten verzorgingstehuizen 1973., 1954 - 1973; 647; 1 omslag
      - Samenwerking & Contacten met (landelijke) organisaties, C.2.6.4
        - Ministeries in Den Haag, 1958, 1971; 648-649
          - Interimrapport inzake de arbeid van Bejaarden uitgebracht door het Ministerie van Sociale Zaken en Volksgezondheid 1958, 648; 1 stuk
          - Wetsvoorstellen bejaardenbeleid; persmededelingen voorlichtingsdienst ministerie CRM; rede drs. Schmelzer bij de algemene politieke beschouwingen 1971, 649; 1 omslag
      - Samenwerkende ouderenbonden, C.2.6.5
        - Cosbo Statuten en Huishoudelijk reglement, 1970; 650; 1 stuk
        - Vakblad De Bejaarden, gewijd aan het bejaardenwerk in Nederland en België, maart, april, 1971; 651; 1 omslag
        - Informatie over en agendastukken van de Cosbo 1977,1978,1979; Rijksbijdrageregeling Gecoördineerd Bejaardenwerk, ontwerp, praatnota, commentaren, vragenlijst; programma studiedagen Dalfsen 19-22 sept., 1977-1979; 652; 1 pak
      - Vertegenwoordiging en afvaardiging in (landelijke) organisaties., C.2.6.6
        - Nederlandse Federatie voor Bejaardenbeleid knipselboek inzake manifestatie "Dag Ouwe Dag" 13 november., 1975; 653; 1 stuk
    - Archieven van instellingen, stichtingen en verenigingen, bedrijven (mede)opgericht door de vereniging ABvB, C.2.7
      - Rampenfonds, 654
      - Afdelingen en Rayons, Gewesten, 1947 - 1978; 655-683
        - Notulenboek Afdeling Den Haag 1947-1950, 655; 1 stuk
        - Oprichting van federatie aangekaart door de Rotterdamse Bond van Ouden Dagen ca. 1949; copy mededelingenblad verg. afd. Oosterbeek. 1949, 656; 1 omslag
        - Notulenboek afdeling Den Haag mei 1950 t/m febr. 1954, 657; 1 stuk
        - Correspondentie van Drachten en gemeenten Heemstede, Slochteren en Zwijndrecht. 1952, 1953, 658; 1 omslag
        - Den Haag: correspondentie met de gemeente inzake noden van bejaarden. 1952-1957, 659; 1 omslag
        - Presentielijsten afdelingen congres 1953, 1954 19,20 mei en 27 nov.; 25 juni 1955; 17 febr. 1959 en 21 mei. 1953-1959, 660; 1 omslag
        - Slochteren 1958-1959, 661
        - Correspondentie van en met afdelingen.1959, 662; 1 omslag
          Het betreft de afdelingen Appingedam, Ierseke, Katwijk a.z., Klaaswaal, Koudekerke, Krommenie/ Assendelft, Leiden, Leidschendam, de Lier, Lisse, Loosduinen, Meppel, Middelburg, Middelharnis, Mijnsheerenland, Monster, Naarden, Nieuwerkerk a.d. IJssel, Nieuw-Vennep, Nijkerk, Nijmegen, Noordwijk, Numansdorp, Oldemarkt, Oostburg, Oost Souburg, Oud Beijerland, Purmerend, Puttershoek, Renkum, Ridderkerk, Roosendaal, Rotterdam Charlois, Rotterdam Kethel, Rotterdam Linker Maasoever, Rotterdam Maassluis, Rotterdam Papendrecht,Rotterdam Pernis, Rotterdam Overschie, Rotterdam Rozenburg, Rotterdam Spijkenisse, Rotterdam IJsselmonde, Rotterdam Zuid, Rijswijk, Scheveningen, Schiedam, Sneek, Steenwijk, Utrecht, Velzen-Noord, Vianen, Vlissingen, Voorburg, Voorschoten, Vroomshoop, Wageningen, Wassenaar, Wateringen, Wemeldinge, Werkendam, Winschoten, IJmuiden, Zaandam, Zierikzee, Zoetermeer, Zwolle
        - Lijst van afdelingen Algemene Bond van Ouden van Dagen vóór 1961, 663; 1 stuk
        - Jaarverslagen van verschillende afdelingen: Amsterdam, Apeldoorn, Arnhem-Zuid, Bergen (N.H.), Bergen op Zoom,Heemstede/Bennebroek, Hoofddorp, Katwijk, Leiden, Roosendaal,Santpoort, Wassenaar,en rayons: Arnhem e.o., Dordrecht, Gorinchem, Leiden, Noord-Holland, Overijssel e.o., Rotterdam, Zeeland., inleiding algemeen jaarverslag. 1961, 664; 1 omslag
        - Jaarverslagen van afdelingen: Almelo, Amersfoort, Enschede, Zwolle en rayons: Amsterdam, Den Haag e.o., Dordrecht, Gelderland, 't Gooi/Utrecht, Gorinchem, Groningen, Leiden, Noord-Holland; Overijssel e.o., Rotterdam, West-Brabant, Zeeland, krantenoverzicht afdelingen augustus 1962, copy jaarverslagen rayons 1961 en 1962. 1962, 665; 1 omslag
        - Jaarverslagen van afdelingen: Badhoevedorp, Haarlem, Hoofddorp, Krommenie/Assendelft, Roosendaal, Schiedam en de rayons:Amsterdam, Dordrecht, Enschede, Leiden, Noord-Holland, Overijssel e.o., Rotterdam, Wassenaar, Zeeland. 1963, 666; 1 omslag
        - Jaarverslagen van Amsterdam; Badhoevedorp; Breskens; Rayon Dordrecht; Krommenie; rayon Leiden; Overijssel e.o.; Roosendaal; Rayon Rotterdam; rayon Zeeland. 1964, 667; 1 omslag
        - Jaarverslagen van de afdelingen: Groningen; Haarlem; Hoofddorp; IJmuiden; Krommenie-Assendelft; Rilland Bath; Schiedam; Velsen en de rayons: Dordrecht; Groningen;Noord-Holland; Overijssel-Drenthe; Rayon Rotterdam; West Brabant; Zeeland. 1965, 668; 1 omslag
        - Jaarverslagen van Krommenie-Assendelft en de rayons:Noord-Holland; Rotterdam; Zeeland. 1966, 669; 1 omslag
        - Jaarverslagen van Groningen; Hoofddorp; Loosduinen; Roosendaal; Wassenaar en de rayons: Leiden; Noord-Holland; Overijssel en Drenthe; Zeeland. 1967, 670; 1 omslag
        - Jaarverslagen van Badhoevedorp; Groningen en rayon Noord-Holland Noord. 1968, 671; 1 omslag
        - Notulenboek afdeling Arnhem C. 1970 - 1985, 672; 1 stuk
          Losse bijlagen
        - Jaarverslagen afdelingen: Rotterdam; Texel; IJmuiden en rayon Noord-Holland. 1971, 673; 1 omslag
        - Correspondentie binnen de rayons; corr. Afdeling Rotterdam; verslag afdeling Badhoevedorp en Bergen (N-H); brief over problemen binnen afdeling Alkmaar. 1972, 674; 1 omslag
        - Jaarverslagen van de rayons. 1973, 675; 1 omslag
          Het betreft de rayons Amsterdam, Den Haag, Dordrecht, Leiden, Noord-Holland, Overijssel-Noord Gelderland-Zuid Friesland, Utrecht-'t Gooi, Zeeland en van de afdelingen: Aadorp; Aalsmeer; Alkmaar; Ameide/Tienhoven; Amersfoort; Amsterdam afd.1B; afd. 5; afd. 11; afd. 13 Oost; afd. 14 A; afd. 14 (Slotermeer-Geuzenveld); Appingedam; De Bilt; Breskens; Breukelen; Capelle aan den IJssel; Dalem; Delfzijl; Diemen; Diepenheim; Dordrecht; Egmond aan Zee; Fijnaart; Goes; 's Gravendeel; Heemstede / Bennebroek; Heveadorp-Doorwerth; Hoogezand-Sappemeer; Katwijk; Krommenie-Assendelft; Langedijk; Leerdam; Leidschendam; Lisse; Loosduinen; Noordwijk; Oude Pekela; Oudeschild; Purmerend; Rotterdam Hillegersberg; Rotterdam Kralingseveer; Rotterdam Mijdrecht-Wilnis; Rotterdam Papendrecht; Rotterdam-IJsselmonde; Scheveningen; Souburg; Steenwijkerwold; Terneuzen; Uithuizen; Vianen; Vlissingen; Wassenaar; Weesp; Wemeldinge; Werkendam; Wierden; Wormer/Jisp; Wormerveer; IJmuiden; Zaandam; Zandvoort; Zevenhuizen; Zwijndrecht; Zwolle
        - Correspondentie met rayon Noord-Holland 1976, 676; 1 omslag
        - Correspondentie met afdeling Schagen; krantenknipsel Trouw over Amsterdamse oproep 50+ bejaarden; rayon Overijssel landdag 24 mei. 1977, 677; 1 omslag
        - Correspondentie van en met Alblasserdam 1963 - 1969, 678; 1 omslag
        - Correspondentie van en met Almelo 1963 - 1969, 679; 1 omslag
        - Correspondentie van en met Alphen aan den Rijn 1963 - 1969, 680; 1 omslag
        - Correspondentie van en met Amersfoort 1962 - 1969, 681; 1 omslag
        - Jaarverslag rayon Den Haag. 1976, 682; 1 stuk
        - Correspondentie van en met rayon Noord-Holland 1969-1972; verslag halfjaarlijkse vergadering okt. 1976; kadervergaderingen 1977; diskussie fusie met BvS; corr. binnen het rayon 1977; verslag Zuid-scharwoude over 1977; verslag kaskommissie t.e.m. mei 1978. 1969 - 1978, 683; 1 omslag
    - Initiatieven, C.2.8
      - Neutraal werkcomité inzake opening clubgebouw, 1951; 684; 1 stuk
    - Bijzonder (Personen}, C.2.9
      - F. Rippen, voorzitter, 1961; 685; 1 stuk
- Foto's, D
  Veel foto's zijn aan de achterzijde genummerd, omdat ze bijv. gepubliceerd zijn of nabesteld. De goede fotonummers staan op de etikettjes rechts onder.
  Op sommige foto's stond al informatie op de achterzijde.
  - Algemene Bond van Bejaarden, Congres. Fotomap 1 t/m 6; fotonrs. 1 t/m 21, 1976; 686; omslag
    Niet raadpleegbaar
  - Bond voor Staatspensionering, Algemene Vergadering. Fotomap 1 t/m 9; fotonrs. 22 t/m 57, 1977; 687; omslag
  - Algemene Nederlandse Bond voor Ouderen, Album Oprichtingsvergadering 15 April., 1978; 688; pak
  - ANBO Buitengewone oprichtingsvergadering 15 April. Fotomap 1 t/m 11; fotonrs. 58 t/m 99., 1978; 689; omslag
  - ANBO 1e Algemene vergadering 18 November. Fotomap 1 t/m 3; fotonrs. 100 t/m 109., 1978; 690; omslag
  - ANBO Algemene vergadering 16 November. Fotomap 1 t/m 11; fotonrs. 110 t/m 131, 1979; 691; omslag
    Op de foto's van de Algemene Vergadering 1979 zitten lijmresten.
  - ANBO Algemene vergadering. Fotomap 1 t/m 5; fotonrs. 132 t/m 140, 1980; 692; omslag
  - ANBO Algemene vergadering. Fotomap 1 t/m 7; fotonrs. 141 t/m 166, 1981; 693; omslag
  - ANBO Algemene vergadering. Fotomap 1 t/m 9; fotonrs. 167 t/m 201, 1983; 694; omslag
  - ANBO Algemene vergadering. Fotomap 1 t/m 2; fotonrs. 202 t/m 204, 1987; 695; omslag
  - ANBO Verbouwing Weerdsingel. Fotomap 1 t/m 53, waarvan 27 mappen opgeplakte niet met etiket genummerde foto's en genummerde foto's 26 mappen met de nummers 205 t/m 303., 1989, 1990; 696; pak
    Bevat ook een bouwtechnisch rapport.